Inventaris van het archief van de familie Del Court van Krimpen, (1506) 1611-1979
Nationaal Archief, Den Haag
- ZAKELIJK, B
  - DE HEERLIJKHEID KRIMPEN AAN DE LEK
    - BEHEER, III
      - Bijzonder
        - Rechten, a
          - wind, 3
            - Stukken betreffende de verhuur door de heer van Krimpen aan Krijn van Holst van het recht van de wind voor zijn oliemolen De Vergulde Walvis, 1736; 794; 2 stukken
            - Brieven van Abraham del Court en Cornelis Daalhuijsen aan Martinus van Barnevelt inzake de bouw van een blauwselmolen, 1751; 795; 2 stukken
            - Stukken betreffende de verhuur door de heer van Krimpen aan Cornelis Daalhuijsen van het recht van de wind voor zijn blauwselmolen Hoop en Uitzicht, 1751-1753; 796; 1 katern en 3 stukken
            - Rekest van Cornelis Overgauw aan de heer van Krimpen om in de door hem gekochte molen Hoop en Uitzicht snuiftabak te mogen malen, 1758; Afschriften, 1758. met gunstig appointement, 797; 1 stuk
          - collatie, 4
            - kerk
              - Brief van kerkeraad en magistraat aan Lodewijk van Nassau betreffende de nominatie van Samuel Guldemont en Gaspar Velthuysen. Afschrift, (1641) z.j.; 798; 1 stuk
                In dorso een fragment van het reglement voor de dijkschouw, 1666.
              - Rekening van de onkosten gemaakt tijdens het beroep van ds. Johan Jacob van Drunen, 1692; 799; 2 stukken
              - Akte van emeritaat van ds. Van Drunen, 1738; met brieven van Krijn van Holst en de classis Gouda over de moeilijkheden met deze predikant, 1736 en 1739; met brief van de ambachtsheer, 1739. Minuut., 1736-1739; 800; 1 omslag
              - Brieven aan de ambachtsheer met aanbevelingen van proponenten, 1740; met aantekeningen, 1739-1740., 801; 4 stukken
              - Brieven van Krijn van Holst, Nicolaas Verweerd en de kerkeraad in hoofdzaak over het geschil in de kerkeraad over het plaatsen van predikanten op de nominatie; met bijlagen, 1740; 802; 1 omslag
              - Stukken betreffende nominatie en verkiezing van Diederik Colonius te Goudriaan, 1740; met bijlagen, 1692 en 1738-1740., 803; 1 omslag
              - Brieven van ds. Colonius betreffende zijn beroep en ontslag, 1740 en 1755; 804; 2 stukken
              - Tekening van het doophek in de kerk van Krimpen, (1740); 805; 1 stuk
              - Brieven van de kerkeraad en anderen over het geschil tussen de kerkeraad en het gerecht over de te beroepen predikant, 1755-1756; 806; 1 omslag
              - Resolutie van de Staten van Holland naar aanleiding van het rekest van de kerkeraad van Krimpen in het geschil met het gerecht over de te beroepen predikant, 1757; met bijlagen, 1641-1757., 807; 1 omslag
              - Stukken betreffende het beroep van ds. Philippus Johannes Strezo, 1755-1757; 808; 1 omslag
              - Resolutie van de Staten van Holland inzake vrijstelling van ds. Strezo wegens ziekte, 1769; met brieven over zijn ontslag, 1772., 1769, 1772; 809; 3 stukken
              - Brieven van Anna van Barnevelt aan haar vader over het beroepen van een predikant, 1772; 810; 3 stukken
              - Stukken betreffende het beroep en ontslag van ds. Willem Eijgeman, 1772-1773 en 1780; met bijlagen, 1740, 1757 en 1768., 1740-1780; 811; 1 omslag
              - Brieven van Jan van Bockum en ds. Eijgeman met verzoek om het houden van een biduur door de week, 1773; 812; 3 stukken
              - Stukken betreffende het beroep en ontslag van ds. Aegidius Willekens Gillessen, 1780 en 1790; 813; 6 stukken
              - Brieven van schout, predikanten en anderen aan de ambachtsheer over het vervullen van de vacature; met brieven van de ambachtsheer. Concepten; met spotdicht op de kerkeraad, 1790; 814; 1 omslag
              - Stukken betreffende het beroep van ds. Daniel Hendrikse, 1790; 815; 4 stukken
              - Stukken betreffende het beroep van ds. Abraham Rolandus Bruining na het overlijden van ds. Hendrik Fortuijn, 1805; 816; 5 stukken
              - Brieven van ds. Bruijning, 1806, 1814-1817 en 1819; met brieven van de ambachtsheer, 1806-1815. Concepten., 1806-1819; 817; 6 stukken
              - Stukken betreffende het beroep van de predikanten Jacobus Herschêe, 1819, Gerardus Franciscus Heenck, 1821; J.M.J. Hoog, 1824-1825 en C. de Groot Stiffrij, 1828-1829; met brieven van de ambachtsheer, 1819-1825. Concepten., 818; 1 omslag
              - Brief van de Commissie tot Stichting van een orgel in de Nederlandse Hervormde Kerk van Krimpen waarin zij dank zegt voor een gift, 1868; 819; 1 stuk
            - school
              - Reglementen voor de koster, schoolmeester, voorlezer en doodgraver, 1670 en 1781. Afschriften; met aantekeningen, z.j., 1670, 1781 en z.j.; 820; 2 katernen en 1 stuk
              - Brieven van de procureur Hugo van Son over de akte van aanstelling van Nicolaas Verweerd als opvolger van Abraham Alewijn; met brieven van de schout, 1736-1737; met bijlagen, 1733 en 1736, 1733-1737; 821; 1 omslag
              - Brieven van Krijn van Holst en ds. Colonius over het overlijden van Nicolaas Verweerd en de verkiezing van een nieuwe schoolmeester, koster, voorzanger en doodgraver, 1740; 822; 1 omslag
              - "Hollandsche Historische Courant" waarin de advertenties voor het te vervullen ambt van schoolmeester, koster, voorzanger en doodgraver, 1740 en 1742; 823; 2 stukken
              - Stukken betreffende verkiezing, aanstelling en ontslag van Jacob van Brakel; met brieven van hem aan de ambachtsheer, 1740-1742; 824; 7 stukken
              - Stukken betreffende verkiezing en aanstelling van Klaas Groot, 1742-1743; met brieven van de schout en de predikant, 1742., 825; 1 omslag
              - Attestatie door magistraat en kerkeraad van Krimpen voor Cornelis (de) Groot, zoon van de schoolmeester, en werkzaam in de school, 1764. Afschrift, 826; 1 stuk
              - Stukken betreffende de verkiezing en aanstelling van Pieter Vermeulen; met brieven van de schout; met brieven van de ambachtsheer, Concepten., 1785; 827; 1 omslag
              - Kennisgeving van het overlijden van de schoolmeester Aart Spaan. Afschrift, 1832, 1833; 828; 1 stuk
          - tienden, 5
            - Memorie van verpachting van de tienden, 1724; 829; 1 stuk
            - Akten van verpachting van de tienden, 1724, 1725, 1728, 1729, 1732, 1733, 1799, 1859 en 1866; 830; 1 omslag
            - Brieven van het polderbestuur over de afkoop van de tienden, 1853 en 1876; met brieven van de ambachtsheer, 1876 en 1878. Concepten., 1853-1878; 831; 6 stukken
        - Eigendommen, b
          - landerijen, 1
            - Akte van transport door Bastiaan Hordijk aan Martinus van Barnevelt van land in de Nieuw-Riederwaard onder Ridderkerk, 1736; 832; 1 stuk
            - Akte van transport door Bastiaan Boon aan Martinus van Barnevelt van een elsakker in het Westerse Weer van de polder Schuagt onder Lekkerkerk, 1764; 833; 1 stuk
            - Akte van transport door Lucas Willem van Essen aan Martinus van Barnevelt van een huis, erf en boomgaard met land in het Grietje onder Nieuw-Lekkerland, 1764; 834; 1 stuk
            - Kwitantie van Anna van Barnevelt voor Gerrit van Holst Krijnsz. wegens de koopsom van de verkoop van land onder Nieuw-Lekkerland aan Plonis Muijs. Afschrift, 1777; 835; 1 stuk
            - Akten van transport door Jasper Kriens en Alida Verloop aan Martinus Gerard del Court van een stuk griend buitendijks bij de Krimpense Veerdam, een stuk rietveld en de Wet of Put c.a. onder Nieuw-Lekkerland, 1799; met retroakte, 1761., 1761, 1799; 836; 3 stukken
            - Kaart van de eigendommen van de heer van de Lek, Jan Verloop en Joost Pot vanaf de Lek landinwaarts tot aan de dijk van de Alblasserwaard, z.j.; 837; 1 stuk
            - Staten van eigendommen van Martinus Gerard del Court in de gemeenten Nieuw-Lekkerland, Lekkerkerk en Ridderkerk, z.j.; 838; 4 stukken
            - Brief van Leendert Smit aan M.G.P. del Court over de tenaamstelling van eigendommen in Nieuw-Lekkerland, 1884; met kadastrale kaarten van de situatie in 1825 en in 1884; met bijlagen, (1849)., 1825, 1849, 1884; 839; 5 stukken
          - erfpacht, 2
            - Brieven van de rentmeesters over de erfpacht ten laste van A.J.D. van Santen c.s. 1880-1889; met conceptbrieven van de ambachtsheer, 1880, 1886, 1889 en 1899., 1880-1899; 840; 1 omslag
            - Stukken betreffende verkoop van een stuk land met erfpacht genaamd de Dam van het Slikkerveer, gelegen aan het Spanjaardsdiep, aan Willem Sloff, 1900; met bijlagen, 1853, 1877 en 1878., 1853-1900; 841; 1 omslag
        - Financiën, c
          Zie voor de inkomsten uit de heerlijkheid na 1875 de inv.nrs. 777-779.
          - Memorie betreffende de inkomsten uit verpachtingen en schulden, 1718; met nominatie van te verkiezen heemraden, 1719., 1718, 1719; 842; 1 stuk
          - Staten van de opbrengsten van de heerlijkheid, 1722-1727, 1779-1779 en 1805-1815; 843; 4 stukken
          - Verordeningen betreffende het afhoren van de rekeningen, 1723 en 1780; 844; 3 stukken
          - Rekeningen van Krijn van Holst, 1732-1738; 845; 1 omslag
          - Rekeningen van de weduwe van Krijn van Holst; met bijlage, 1739-1744; 846; 1 katern en 1 stuk
          - Rekeningen van Gerrit van Holst Krijnsz, 1745-1756, 1775-1776 1779; met bijlagen, 1745-1758; met borderel, 1779-1780., 1745-1780; 847; 1 omslag
          - Rekeningen van Mattheus van der Zeegen Lagerwerff, 1779-1803; met bijlage, 1801., 848; 1 pak
          - Rekeningen van Jacobus Johannes Schrijver, 1804-1815 en 1817; 849; 1 omslag
          - Rekeningen van Johannes Lagendijk, 1817-1818; 850; 2 stukken
          - Rekeningen van Jacob van Wijdenburgh, 1818-1821; 851; 3 katernen en 1 stuk
          - Rekeningen van Jacobus Gerardus Catharinus Schrijver, 1822-1830; 852; 1 omslag
          - Rekeningen van Willem Mijnlieff, 1833-1866; 853; 1 omslag
          - Rekeningen van Arie Bennik, 1867-1875; 854; 1 omslag
          - Bijlagen bij de rekeningen, 1775-1807, 1853-1858, 1863-1868; 855; 1 omslag
          - Akte van verhuur van de zalmafslag aan Cornelis Pijl, rentmeester van de Lek, 1780; met brieven over de recognitie, 1849 en 1851., 1780, 1849 en 1851; 856; 3 stukken
- VERZAMELDE STUKKEN, C
  - Portret van Isaak Massa; gravure van A. Matham naar een schilderij van Frans Hals, 1635; 857; 1 stuk
  - Kaart van Vlaanderen, 17e eeuw; 858; 1 stuk
  - Portret van Herman Alexander Röell; gravure van J. Houbraken naar een tekening van J. del Wendelaar, (1700); 859; 1 stuk
  - Gravures van bloemperken en wegen bij het huis van Pedro Francisco de Kaersgieter van Haveren, (1725); 860; 2 stukken
    Genomen uit het "Verheerlijkt Watergraefs- of Diemermeer", Amsterdam, 1725.
  - Akte van venia aetatis verleend door Karel, keizer, hertog van Braband, aan Franciscus Jacobus de Bruijn te Antwerpen, 1728; 861; 1 charter
  - Gedichten van Isaak del Court Thomasz., 1748; Zenobie en Caroline van Spaen, 1803, Cornelis Silvius van Lennep, z.j. en onbekende dichters, 1809 en z.j., 1748, 1803, 1809 en z.j.; 862; 7 stukken
  - Akte van transport door Michiel en Maria Lubeekx, erfgenamen van Maria en Elisabeth Jansdochters del Court, van een rentebrief aan de Vlaamse en Waterlandse doopsgezinde gemeente in de Peuselaarssteeg te Haarlem, 1753; 863; 1 charter
  - Catalogus van de veiling van de inboedel nagelaten door Anna van Barnevelt, weduwe van Abraham del Court, 1790; 864; 1 deel
    1. Gedrukt; zie ook inv.nr. 82.
    2. Gekocht op een veiling van Van Stockum door A.E. van Tienhoven-del Court van Krimpen.
  - Afbeeldingen van het slot Paanderen, waterverf, 18e eeuw; met foto's van tekeningen, z.j.; 865; 6 stukken
    Foto's in viervoud.
  - Gravure van de abdij Val Benoit bij Luik, z.j.; 866; 1 stuk
  - Beschrijving met afbeelding van de ambachtsheerlijkheid Krimpen aan de Lek, 1797; 867; 1 katern
    2. Genomen uit L. van Ollefen en R. Bakker, "De Nederlandsche stad- en dorp-beschrijver, deel V."
  - Adelsbrief verleend door Frans I, keizer van Oostenrijk, aan Gasto Delecourt, 1813; 868; 1 stuk
  - Akte van aanstelling door Frans I, keizer van Oostenrijk, van Karel de Lecourt tot kapitein in het Oostenrijkse leger, 1813; 869; 1 stuk
  - Nederlandsche Staats-Courant, 1831; 870; 1 stuk
  - Brieven aan Otto van Wassenaer van de gravin van Wassenaer en De Landas, 1843 en z.j., met een brief van de gravin Van Westerholt aan een onbekende, z.j., 871; 3 stukken
  - Menu's, 1847 en z.j.; 872; 2 stukken
  - Familieadvertenties, 1861, 1886, 1902 en z.j.; met bericht over de schilderes J.M.N. del Court; met artikelen over de Evangelische Alliantie te New York en het Christendom in de 19e eeuw in Frankrijk, z.j., 1861-1902; 873; 9 stukken
  - "Memorien van Mr. Diderik van Bleiswijk, vrijheer van Eethen en Meeuwen, heer van Babiloniënbroek, raad in de vroedschap, burgemeester van Gorinchem enz. enz.", 1734-1755. Bewerkt door Theodoor Jorissen, 1887; 874; 1 deel
  - Foto's van het hek voor het huis van Martinus van Barnevelt te Gorinchem, (1889); 875; 2 stukken
  - Foto's van het rouwbord van Anthoni van Barnevelt, de graftombe van de familie Van Barnevelt en de herenbank in de kerk van Noordeloos, (1889); 876; 4 stukken
  - Werkstakingen, advies uitgebracht door de Nederlandschen Protestantenbond, 1890; 877; 1 katern
  - Tekeningen van een roos en van een rotsachtig landschap door J. del Court te Eastbourne, 1891 en 1892; 878; 2 stukken
  - Huishoudboekje, 19e eeuw; 879; 1 deel
  - Silhouette portretten van ongenoemde personen, z.j.; 880; 1 omslag
  - Foto van de portretten van een onbekende heer en dame Six uit de 17e eeuw; met foto van de sloop van het huis van Six op de Herengracht te Amsterdam, (1900); 881; 2 stukken
  - Foto's van niet nader genoemde leden van de familie Del Court van Krimpen, z.j.; 882; 9 stukken
  - Foto's van Alfred, graaf Léon van Bueren, Maskens, Alice Neukirchen van Nijvenheim-Loudon, Van Pallandt, Van de Putte en Torck, z.j.; 883; 7 stukken
  - Fotoalbums met foto's van niet genoemde personen, z.j.; 884; 2 delen
  - Foto's van niet genoemde mannen genomen in ateliers te 's-Gravenhage, Haarlem en Leiden, z.j.; 885; 17 stukken
  - Foto's van niet genoemde mannen genomen in buitenlandse ateliers; met twee foto's zonder enige aanduiding, z.j.; 886; 7 stukken
  - Foto's van niet genoemde vrouwen genomen in de ateliers te Amsterdam, 's-Gravenhage, Haarlem en Leiden, z.j.; 887; 11 stukken
  - Foto's van niet genoemde vrouwen genomen in buitenlandse ateliers, z.j.; 888; 15 stukken
  - Foto's van niet genoemde kinderen genomen in ateliers in Haarlem, z.j.; 889; 10 stukken
  - Gravure van de buitenplaats Middelvaart, z.j.; 890; 1 stuk
  - Tekening met foto van de hofstede Bye-Lust; met foto van een tekening van het inrijhek; met negatieven, z.j.; 891; 5 stukken
  - Foto van de zilveren voorwerpen van het Engelse oorlogsschip de Royal Charles, die na de overwinning tijdens de tocht naar Chatham geschonken werden aan de admiraal Sweers, z.j.; 892; 1 stuk
    Dit zilver werd door Hendrik del Court van Krimpen geschonken aan het scheepvaartmuseum te Rotterdam.
  - "Twee onuitgegeven Engelse Documenten die eenig licht werpen op de concurentie tussen de Pottebakkerijen te Delft en die te Lambeth in Engeland" door W. del Court, 1922; 893; 1 katern
    Overdruk uit Oud-Holland, 1922.
  - "De Staalmeesters", door dr. I.H. van Eeghen. Afschrift, 1957 z.j.; 894; 1 katern
    Het artikel is gepubliceerd in het 49ste Jaarboek van het Genootschap Amstelodamum.
  - "Wij heren van Noordeloos", door Arie Horden. Alphen aan de Rijn, 1973; 895; 1 deel
  - Foto's van het interieur van de kerk van Noordeloos; met prentbriefkaart van het dorp, z.j.; 896; 3 stukken
  - "Aantekeningen betreffende Rooswijk en Westerwijk", door J. van der Linden, z.j. Afschrift, 897; 3 stukken
  - Beschrijving van het huis Adegeest te Voorschoten; met kopieën van afbeeldingen, z.j.; 898; 1 omslag
  - "The origin of the Wax Block Prints on the Coast of West Africa", door dr. W.T. Kroese, Hengelo, 1976; 899; 1 deel
    Dit gaat onder meer over de N.V. Haarlemsche Katoen Maatschappij van Prévinaire en Co.
  - "Tocht naar Amsterdam 3 januari 1885", door dr. I.H. van Eeghen; met tekeningen van Pim Mulier., 1979; 900; 1 katern
    Overdruk uit het 71ste Jaarboek van het Genootschap Amstelodamum.
  - Portret van een man. Gravure van W. Unger naar een schilderij van Rembrand van Rijn, z.j.; 901; 1 stuk
  - Bijbeltekst met bloemen, geschilderd door J.C., z.j.; 902; 1 stuk
  - Stillevens, waterverf, schilder onbekend, z.j.; 903; 3 stukken
  - Landschappen, waterverf, schilder onbekend, z.j.; 904; 2 stukken
- AANVULLING OP HET FAMILIEARCHIEF DEL COURT VAN KRIMPEN, D
  - Het landgoed Varenna
    Zie ook inv.nrs. 324 en 325.
    - Akte van overeenkomst tussen Wessel Ploeg, landbouwer, en A.A. del Court van Krimpen, om op zijn gronden onder Beekbergen geen huizen te bouwen, 1866; met aantekeningen, (1896)., 1866, (1896); 905; 2 stukken
    - Bestek en voorwaarden voor het bouwen van een jachthuis met schuur op een terrein aan de Apeldoornseweg buiten Arnhem door de architect W. Honig, 1908; met aantekeningen, 1910., 1908-1910; 906; 1 deel
    - Stukken betreffende vergunningen van de gemeente Arnhem met betrekking tot het te bouwen huis, 1908; met bijlagen, 1906 en 1908., 907; 1 omslag
    - Kaarten van de eigendommen van de weg langs het Spelderholt, de Hoenderlooscheweg en de scheiding langs de wildbaan, (1918); met aantekeningen over de begroeiing en de verrichte werkzaamheden, opgemaakt voor de verzekering, 908; 3 stukken
    - Briefkaart van J.M. Bijdam aan G.M. del Court van Krimpen over een verzonden lading hout; met rekening; met aantekeningen, 1918; 909; 3 stukken
    - Kaart van de Harskampenweg opgemaakt wegens de verharding, 1922; 910; 1 stuk
    - Akte van verkoop door G.M. del Court van Krimpen aan de gemeente Arnhem van percelen grond ten zuiden van de Koningsweg, genaamd "Koningshei"; met bijlagen, 1923; 911; 3 stukken
    - Brieven van de technische dienst van de Rijkstelegraaf aan G.M. den Court van Krimpen over het leggen van een telefoonpupinkabel, 1929; met kaarten, 1929 en z.j., 912; 1 omslag
    - Situatieschets van een te bouwen woonhuis met schuur in Beekbergen, 1930; 913; 1 stuk
    - Kadastrale kaart van percelen grond langs de weg van Arnhem naar Apeldoorn, (1938); met fragment van een kaart, 914; 2 stukken
    - Brief van de Veluwse Brandweer over het plaatsen van een brandtoren op Varenna, 1939; 915; 1 stuk
    - Aantekeningen over de verkoop van de heide van Groenendaal, 1939; 916; 1 omslag
    - Brieven van de ontvanger der Registratie en Domeinen over het recht van bepoting langs de Rijksweg van Arnhem naar Apeldoorn, 1941; Afschrift, 1941. Met bijlage, 1854., 1941, 1854; 917; 2 stukken
  - Andere goederen
    Zie genealogisch overzicht en inv.nr. 399.
    - Onderhandse akte van overeenkomst tussen J.W. baron van Pallandt van Oud-Beijerland en F.J.W. baron van Pallandt van Rosendael over het gebruik van de Plakdelseweg, 1903; met akte van wijziging, 1912; met bijlagen, 1909 en 1912; met aantekeningen, z.j., 1903-1912, z.j.; 918; 5 stukken